臺灣高等法院刑事裁定
110年度侵聲再字第39號
再審聲請人
即受判決人  張軍輝



上列聲請人因妨害性自主案件，對於最高法院110年度台上字第3
14號，中華民國110年1月20日第三審確定判決（第二審案號：臺
灣高等法院109年度侵上訴字第37號，起訴案號：臺灣桃園地方
檢察署106年度偵字第28824號），聲請再審，本院裁定如下：
    主  文
再審之聲請駁回。 
    理  由
一、聲請意旨略稱：再審聲請人即受判決人甲○○（下稱聲請人）
    並無強制猥褻之犯行，並於聲請狀內提出下列新事實及新證
    據：①告訴人手繪之聲請人居處格局圖，其所繪製之房間位
    置相差甚遠，可知告訴人並無進過聲請人之房間，並有聲請
    人手繪之居處格局圖（見本院卷第17頁）；②告訴人稱聲請
    人係以公主抱之方式將其抱進房間且告訴人有奮力抵抗，惟
    聲請人何以將房門拉開並同時將奮力抵抗之告訴人抱進房間
    ？③告訴人稱其欲向聲請人借錢購買外套，惟聲請人未購買
    外套予告訴人，何以原判決稱聲請人與告訴人未有金錢糾紛
    ？又聲請人稱本件尚有下列調查未盡之處：①告訴人稱於案
    發時有奮力抵抗，何以其未有受傷？②告訴人稱有進入聲請
    人之房間，何以不知其房間格局及擺設？③告訴人稱聲請人
    將其抱到床上，何以未有員警至現場採證？④告訴人稱離開
    聲請人家時情緒驚恐，則何以記得離開之時間？⑤針對案發
    時聲請人有無脫下告訴人褲子之事實，告訴人之證述前後不
    一；⑥告訴人於案發後尋求律師協助，卻擔心其證述前後不
    一是否有刑事追訴，可知告訴人證述之真實性有所疑問；⑦
    若告訴人真有遭聲請人侵犯之事實，何以撤告？⑧告訴人為
    何將聲請人與之LINE對話紀錄刪除，此與被害人於案發後留
    下有利證據之常情不符。綜上所述，聲請人以上開新事實、
    新證據及調查未盡之處並依刑事訴訟法第420條第1項第6款
    聲請再審等語。
二、按再審係為確定判決認定事實錯誤所設之特別救濟程序，是
    聲請再審之對象應為「確定之實體判決」。法院受理聲請再
    審案件，首應調查聲請再審之對象是否為具有實體確定力之
    判決，如果屬之，始得進而為其他程序及實體上之審查。至
    刑事訴訟法第426條第3項所指「判決在第三審確定者」，係
    指案件經第三審法院為實體上之確定判決者而言，並不及於
    第三審之程序判決（最高法院106年度台抗字第261號裁定意
    旨參照）。次按再審之聲請，經法院認無再審理由，而以裁
    定駁回者，不得更以同一原因聲請再審，刑事訴訟法第434
    條第2項定有明文；所謂同一原因，係指同一事實之原因而
    言，是否為同一事實之原因，應就重行聲請再審之事由暨其
    提出之證據方法，與已經實體上裁定駁回之先前聲請，是否
    完全相同，予以判斷，若前後二次聲請再審原因事實以及其
    所提出之證據方法相一致者，即屬同一事實之原因，自不許
    其更以同一原因聲請再審（最高法院102年度台抗字第758號
    、103年度台抗字第197號裁定意旨參照）。再按刑事訴訟法
    第420條第1項第6款關於得為再審之原因規定，仍須以該所
    稱的新事實或新證據，確實足以動搖原確定判決所認定的犯
    罪事實，亦即學理上所謂的確實性（或明確性、顯著性）要
    件，必須具備，方能准許再審。若聲請再審之人，所提出或
    主張的新事實、新證據方法或新證明方式，無論單獨或與其
    他先前卷存的證據資料，綜合觀察、判斷，無從在客觀上令
    人形成足以推翻原確定判決所確認的事實，或鬆動其事實認
    定的重要基礎，亦即於確定判決的結果根本不生影響，無所
    謂應受無罪、免訴、免刑或輕於原判決所認罪名的情形存在
    ，自不能遽行准許再審。至於聲請再審的理由，如僅係對原
    確定判決認定的事實再行爭辯，或對原確定判決採證認事職
    權的適法行使，任意指摘，或對法院依職權取捨證據持相異
    評價，即使審酌上開證據，亦無法動搖原確定判決之結果者
    ，亦不符合此條款所定提起再審的要件。又聲請人所提出或
    主張的新事實、新證據，若自形式上觀察，根本和原判決所
    確認的犯罪事實無何關聯，或無從產生聲請人所謂的推翻該
    事實認定的心證時，無庸贅行其他調查（最高法院108年度
    台抗字第742號、107年度台抗字第1344號裁定意旨參照）。
三、聲請再審，應以再審書狀敘述理由，附具原判決之繕本及證
    據，提出於管轄法院為之。但經釋明無法提出原判決之繕本
    ，而有正當理由者，亦得同時請求法院調取之。法院認為聲
    請再審之程序違背規定者，應以裁定駁回之。但其不合法律
    上之程式可以補正者，應定期間先命補正，刑事訴訟法第42
    9條、第433條分別定有明文。聲請人以再審聲請狀敘述理由
    聲請再審，雖未附具原判決之繕本，然本院審酌聲請人目前
    在監執行中，且本件再審之聲請不合法（詳後述），因認無
    贅命聲請人補正之必要，由本院逕依職權列印調取原確定判
    決繕本予以審認，先予敘明。
四、經查：
　㈠聲請人前於民國106年間，因強制猥褻之犯行，經臺灣桃園地
    方法院於108年11月8日以107年度侵訴字第31號判決判處有
    期徒刑1年。聲請人不服提起上訴，經本院於109年6月2日以
    109年度侵上訴字第37號判決，以聲請人上訴無理由為由駁
    回上訴，嗣聲請人不服提起上訴，再經最高法院於110年1月
    20日以110年度台上字第314號判決，認上訴違背法律上之程
    式，駁回上訴確定，有本院被告前案紀錄表及各該判決在卷
    可參。又觀諸聲請人所提之聲請再審狀，僅於案號欄內記載
    110年度執助字第314號，並於證物欄內註明上開最高法院11
    0年度台上字第314號判決書，可知聲請人有以最高法院第三
    審確定判決作為再審之對象。惟上開最高法院判決並未為實
    體之事實認定，核其性質乃屬程序判決，揆諸上揭說明，自
    不得作為聲請再審之對象。
　㈡又聲請意旨內所提新事實及新證據①至③及所指調查未盡之處①
    、②、⑤、⑥、⑧之部分，聲請人曾以上開同一原因事實向本院
    聲請再審，分別經本院以110年度侵聲再字第5號、110年度
    侵聲再字第18號裁定，認有程序之不合法及實體上判斷審酌
    後，認無再審理由而均駁回其再審之聲請，有各該裁定及本
    院被告前案紀錄表在卷可查，並依上開最高法院意旨，聲請
    人復以同一原因向本院聲請再審此部分聲請再審之程序顯然
    違背規定，且無從補正，應予駁回。
　㈢至其餘聲請意旨，核係就原確定判決依法調查之結果，本於
    論理法則、經驗法則，取捨證據後所認定之事實，並已經詳
    為說明審酌之事項再重為爭執其內容，或經與各項證據綜合
    判斷，不足認為聲請人應受無罪、免訴、免刑或輕於原判決
    所認罪名之判決，依上開最高法院意旨，本件聲請核與刑事
    訴訟法第420條第1項第6款所定再審之要件不相符，自無理
    由，應予駁回。　　
五、末按聲請再審之案件，除顯無必要者外，應通知聲請人及其
    代理人到場，並聽取檢察官及受判決人之意見。但無正當理
    由不到場，或陳明不願到場者，不在此限。前項本文所稱「
    顯無必要者」，係指聲請顯屬程序上不合法且無可補正或顯
    無理由而應逕予駁回，刑事訴訟法第429條之2、法院辦理刑
    事訴訟案件應行注意事項第177條之4定有明文。本件再審聲
    請既有程序上不合法且無從補正之處，亦有顯無理由而應逕
    予駁回之情形，本院認無踐行通知聲請人到場並聽取檢察官
    意見等程序之必要，附此敘明。　
據上論斷，依刑事訴訟法第433條前段、第434條第1項，裁定如
主文。
中　　華　　民　　國　　110 　年　　10　　月　　 4　　日
                  刑事第十二庭  審判長法　官   陳如玲
　　　　　　　　　　　　　　　　　　　法　官   廖建瑜
　　　　　　　　　　　　　　　　　　　法　官   魏俊明
以上正本證明與原本無異。
如不服本裁定，應於收受送達後十日內向本院提出抗告狀。
                                      書記官   賴尚君
中　　華　　民　　國　　110 　年　　10　　月　　4 　　日